Rodrigo M. Simões

Contato

+55 14 99666-6353

rmeneghettisimoes@gmail.com

Bauru - São Paulo - Brasil

www.linkedin.com/in/rodrigo-meneghetti-simoes

Sobre mim

Programador full stack há 4 anos, especializado em C# (.Net), SQL Server, HTML, CSS, JS e React. Desenvolvo aplicações Web seguindo boas práticas como SOLID e Design Patterns, em equipe ágil. Experiência em entender demandas dos clientes, lançar versões e realizar manutenções na plataforma Azure (Web Application e Banco de Dados).

Habilidades

- C#, .Net Core, Entity Framework, LINQ, Dapper.
- HTML, CSS
- JavaScript
- React
- Next
- Typescript
- Bootstrap e Tailwind
- SQL Server, Oracle, Postgree

Cursos

Desenvolvedor.Io:

- Dominando o ASP. NET MVC Core
- Dominando o Entity Framework Core
- Introdução ao DevOps
- REST com ASP.NEt Core WebAPI
- SQL para Desenvolvedores

Alura:

- Gerencie aplições React com Typescript
- Melhores sua aplicação com o Next.js
- Performe sua aplicação React com Next.js full stack

Vox2You

Oratória Vox2You

Experiência Profissional

Desenvolvedor Front-end Pleno

SinergyTech - 2023 - Atual

Responsável pelo desenvolvimento e manutenção de aplicações web utilizando linguagem HTML, CSS, Bootstrap, Javascript, JQuery e React.

Desenvolvedor Full Stack Pleno

Gama Soluções, 2019 - 2023

Desenvolvedor Full stack de aplicações CRM e B2B utilizando C#, .Net Core, Javascript e DevExtreme. Fui responsável pela publicação de versões e manutenção das aplicações e bandos de dados da Azure

Formação

Banco de Dados

Fatec . 2018- 2021

Ingeneria en Informática

Universidad Católica de Salta, 6 meses

Idiomas

- Inglês Intermediário
- Espanhol Avançado